【裁判字號】    91,訴,4902
【裁判日期】    921031
【裁判案由】    考績
【裁判全文】
臺北高等行政法院判決                            九十一年度訴字第四九○二號
                              .
    原      告  甲○○
    訴訟代理人  丙○○
    被      告  銓敘部
    代  表  人  吳容明部長）.
    訴訟代理人  乙○○
右當事人間因考績事件，原告不服公務人員保障暨培訓委員會中華民國九十一年十一
月十二日九一公審決字第○一六四號再復審決定，提起行政訴訟。本院判決如左︰
    主  文
原告之訴駁回。
訴訟費用由原告負擔。
    事  實
壹、事實概要：
    緣原告甲○○現職為臺南縣警察局（以下簡稱南縣警局）安檢課課員，係臺灣省
    警察學校警員班畢業，民國（下同）七十二年參加特種考試警察人員考試乙等考
    試行政警察人員考試（以下簡稱七十二年警察人員乙等考試）及格，同年十一月
    任臺南市警察局（以下簡稱南市警局）警員，經前臺灣省委任職公務員銓敘委託
    審查委員會（以下簡稱前臺灣省銓審會）審定合格實授，核敘警佐二階一級支警
    佐一階一級本俸二三○元，七十七年六月原告自中央警官學校二年制專科畢業，
    於同年七月調任南縣警局巡官，復經前臺灣省銓審會審定合格實授，核敘警佐一
    階一級年功俸二七五元，八十年九月六日調任南縣警局課員，八十六年十二月二
    日原職改派警正官等，經被告銓敘部審定合格實授，核敘警正四階一級年功俸四
    一○元。其九十年年終考績，經內政部警政署九十一年四月九日警署人字第○九
    一○○五四六七○號函核定，被告九十一年四月十五日部地二字第○九一五一三
    ○○四八號函審定後，南縣警局以同年五月七日南縣警人字第○九一○○三五○
    九五號考績通知書核布其考列乙等，並依法晉年功俸一級月支俸四七五元並給與
    半個月俸給總額之一次獎金。原告不服被告上開九十一年四月十五日部地二字第
    ○九一五一三○○四八號審定函，循序提起復審、再復審，均遭駁回，遂向本院
    提起行政訴訟。
貳、兩造聲明：
一、原告聲明求為判決：
(一)、再復審、復審決定及原處分均撤銷。
(二)、依法確認八十六年考績結果晉一級月支俸更正為四五○元，九十年年終考績結果
    依法晉年功俸一級，月支俸四七五元應更正為五○○元，並依法補發其差額。
二、被告聲明求為判決：
(一)、駁回原告之訴。
(二)、訴訟費用由原告負擔。
參、兩造之爭點：
一、原告主張之理由：
(一)、按六十九年十二月三日（按應為五十七年十二月十八日之誤）修正公布之公務人
    員任用法（下稱行為時公務人員任用法）第十七條規定：「司法、審計、主計、
    駐外外交領事人員及警察官之任用，均得另以法律定之。但不得與本法第四條及
    第七條之規定牴觸。」、第四條規定：「公務人員之任用資格，以考試及格或依
    法考績升等或在本法施行前依本法銓敘合格者為限（第一項）。各機關擬任人員
    ，於本機關以外選用時，以考試及格者為先；無適合與擬任職務相當之考試及格
    人員時，以依法考績升等或在本法施行前依法銓敘合格而適合該職務需要者任用
    之（第二項）。具有第一項任用資格之考試及格人員，應由銓敘部分發各機關任
    用。但行政院及所屬各機關任用人員，由行政院人事行政局分發，其分發辦法，
    由考試院會同行政院定之（第三項）。」、第七條規定「．．（按係關於公務人
    員升等之規定，與本件爭點無涉，以下均從略）」。次按六十五年一月十七日公
    布之警察人員管理條例（下稱行為時警察人員管理條例）第十一條規定：「警察
    官之任官資格如左：（一）警察人員考試及格者。（二）曾任警察官，經依法升
    等任用者。（三）本條例施行前曾任警察官，依法銓敘合格者（第一項）。警察
    官之任用，除具備前項各款資格之一外，警佐一階以上，應經警官學校畢業或訓
    練合格；警佐二階以下應經警察學校畢業或訓練合格（第二項）。」
(二)、原告於六十二年警察學校畢業後，就應六十二年特種考試第二次警察人員考試丙
    等考試行政警察人員考試及格。爾後，復應七十二年特種考試警察人員考試乙等
    行政警察人員考試及格，考試院以七十二年十二月三十日（七二）特警字第六七
    ○號寄達及格證書，經前臺灣省委任職公務員銓敘委託審查委員會審定合格實授
    ，支薪警佐一階一級二三○元，有該委員會通知書可資佐證。被告以上揭警察人
    員管理條例稱原告僅能核敘警佐二階一級。按該條例第一項規定：「本條例依公
    務人員任用法第十七條及警察法第三條之規定制定之。」故有關警察人員之任用
    仍不得違反公務人員任用法第十七、四、七條之任用限制，第四條公務人員之任
    用資格，以考試及格或依法考績升等或在本法施行前依銓敘合格者為限。警察人
    員管理條例第十一條以警官學校畢業或訓練合格，限制警佐一階一級之任用，亦
    牴觸公務人員任用法第七條之升等須經考試及格之規定，可由公務人員任用法第
    六條第一項證明之。故原告六十二年丙等考試及格取得中級以上委任職任用之資
    格，於七十年考績後已晉至警佐二階一級本俸二○○元，七十一年考績結果仍為
    警佐二階本俸二○○元，晉年功俸一級二一○元，七十二年乙等特考及格後，依
    當年公務人員任用法第六條先以高級委任職任用，即警佐一階一級本俸二三○元
    ，被告應審定原告七十二年警佐一階一級二三○元係依公務人員任用法第十七、
    四、六、七條及警察人員管理條例第四、五、十二、二十二、二十三條規定任用
    。
(三)、依警察人員管理條例第三十三條規定，七十二年十一月十一日原告經前臺灣省委
    任公務員銓敘委託審查委員會審定階級改支警佐一階一級開始，嗣後雖經警官學
    校畢業，職稱先後改稱巡官、課員，原警員合格實授警佐一階一級，該項職務之
    年資可合併計算，警察人員管理條例施行細則修正前第二十二條、條正後第十五
    條均有規定。蓋警察人員之職務從警佐四階至警監一階，其任務皆為依法維持公
    共秩序、保護社會安全、防止一切危害、促進人民福利，於警察法第二條明文規
    定，且公務人員任用法七十九年十二月二十八日修正公布之第十三條規定：「考
    試及格人員之任用，依左列規定：一、高等考試或特種考試之乙等考試及格者，
    取得薦任第六職等任用資格。高等考試按學歷分一、二級考試者，其及格人員分
    別取得薦任第七職等﹑薦任第六職等任用資格。．．（第一項）。前項一、三兩
    款各等別考試及格人員，如無相當職等職務可資任用時，得先以低一職等任用（
    第二項）。第一項各等別考試及格者，取得同職組各職系之任用資格（第三項）
    。」其第二項所稱「得先以低一職等任用」，即薦任六職等低一職等之委任五職
    等，亦即警察人員警佐一階一級二三○元之二一○○五元，第三項所稱職組、職
    系，依同法第三條規定，乙等特考及格既取得同職組各職系之任用資格，就已取
    得警佐一階級包括工作性質及所需學識相似之職務，換言之，已取得警佐一階一
    級所需學識（警官學校畢業或訓練合格）相似之職務之任用資格。八十六年五月
    二十一日修正公布之警察人員管理條例第一條規定：「本條例依公務人員任用法
    第三十二條及警察法第三條規定制定之。」而公務人員任用法第三十二條亦規定
    ：「司法人員、．．．及警察人員之任用，均另以法律定之。但有關任用資格之
    規定，不得與本法牴觸。」又同法施行細則第十條規定：「本法第十三條第三項
    所稱『各等別考試及格者，取得同職組各職系之任用資格』，指初任公務人員考
    試及格者，除取得考試及格等級類科之各該職等職系之任用資格外，同時取得與
    考試及格職系主要工作性質及其所學相近等級相當之同職組其他職系之任用資格
    而言。」由修正前至修正後之公務人員任用法均規定「有關任用資格之規定，警
    警察人員管理條例不得牴觸公務人員任用法」。警察人員管理條例第十一條警佐
    一階以上，應經警官學校或訓練合格之規定，顯牴觸舊公務人員任用法第十七、
    四、七、六條及新公務人員任用法第三十二、十三、三十八條規定。
(四)、原告自七十三年至八十二年止，考績已滿警佐一階一級十年，則八十二年考績甲
    等除依法晉年功俸一級、月支俸三七○元外，應給予一個半月俸額之一次獎金，
    八十三年考績甲等除依法晉年功俸一級月支俸三九○元外，亦應給予一個半月俸
    額之一次獎金，八十四年考績乙等，依法給與一個月俸給總額之一次獎金外，並
    應晉年功俸一級月支俸四一○元，八十五年考績甲等依法晉年功俸一級月支俸應
    為四三○元，並給與一個半月俸給總額之一次獎金，八十六年考績依給與一個月
    俸給總額之一次獎金，共應晉年功俸一級月支俸四五○元，八十七年考績因警正
    四階一級年功俸最高級為四五○元，依法應給與二個月俸給總額之一次獎金，八
    十八年考績依法應給與一個半月俸給總額之一次獎金，八十九年考績應晉為警正
    三階一級，月支俸額四七五元，並補發月俸差額，九十年考績應更正為月支俸額
    五○○元，並補發月俸差額，方為合理。
(五)、另按公務人員任用法第十八條規定，經依法任用人員，除自願者外，不得調任低
    一官等之職務；在同官等內調任低職等職務者，仍以原職等任用。再復審人經銓
    敘審定支警佐一階一級二三０元，職稱為警員、巡官與課員，當年皆為警佐一階
    一級，在同為警佐之官等內調任低職等警員職務，應仍以原職等之警佐一階一級
    任用，於法應屬有據，本件被告復審決定書認事用法違反行政程序法第四條、第
    六條及第八條等相關規定，要非妥適。
二、被告主張之理由：
(一)、查本案原告於七十二年六月任南市警局警員職務（職務列等警佐四階至警佐二階
    ）時，經核敘警佐二階一級年功俸二一○元，嗣應七十二年特種考試警察人員考
    試乙等考試行政警察人員考試及格，於七十二年十一月辦理原職務級俸復審，經
    前臺灣省委任職公務員銓敘委託審查委員會核敘「警佐二階一級支警佐一階一級
    二三○元」─即俸級部分依上開條例第二十三條規定（相當於高等考試之特種考
    試警察人員考試及格，先以警佐任用者，自一階一級起敘）核敘「支警佐一階一
    級二三○元」，至任官部分，依上開條例第十一條規定，因原告未具警官學校畢
    業或訓練合格資格，無法取得警佐一階之任官資格而審定為「警佐二階」；迄於
    七十七年六月原告經中央警官學校二年制專科畢業，並於七十七年七月調任南縣
    警局巡官（職務列等警佐三階至警佐一階），始經前臺灣省委任職公務員銓敘委
    託審查委員會審定以警佐一階任官，並以警佐二階與警佐一階併資參加七十七年
    年終考績，以原告自七十八年至八十六年任警佐一階職務未滿十年，其八十二年
    至八十六年考績自無法適用上開條例第三十三條規定辦理優惠考績，被告爰依公
    務人員考績法規定予以銓敘審定其上開歷年考績，於法並無不合。至於原告指稱
    被告未依前開警察人員管理條例第三十三條規定審定其八十二年至八十六年考績
    ，進而推論其八十七年、八十八年、八十九年考績亦有誤一節，亦將因上開系爭
    事由不存在而失所附麗，從而原告九十年考績考列乙等，被告依公務人員考績法
    規定，於九十一年四月十五日以部地二字第○九一五一三○○四八號函銓敘審定
    ：「依法晉年功俸一級月支俸四七五元並給與半個月俸給總額之一次獎金。」，
    於法並無違誤。
(二)、次查五十七年二月十八日修正之「公務人員任用法」第十七條（現為第三十二條
    ）規定略以：「．．．警察官之任用，均得另以法律定之，但不得與本法第四條
    及第七條之規定牴觸。」。又上開「警察人員管理條例」第一條規定：「本條例
    依公務人員任用法第十七條及警察法第三條之規定制定之」、同法第二條規定：
    「警察人員之管理，依本條例之規定；本條例未規定者，適用有關法律之規定。
    」準此，「警察人員管理條例」係「公務人員任用法」之特別法，從而當「警察
    人員管理條例」與「公務人員任用法」就同一事由有不同規範時，依中央法規標
    準法第十六條規定，本即應優先適用「警察人員管理條例」較特別之相關規定，
    此乃法規適用之基本原則；故原告稱「警察人員管理條例」第十一條規定牴觸「
    公務人員任用法」第十三條及第三條之規定一節，顯係對於法規適用原則之誤解
    。
(三)、另原告稱其既應七十二年警察人員乙等考試行政警察人員考試及格，依公務人員
    任用法規定已取得同職組各職系之任用資格，換言之，即取得警察人員管理條例
    第十一條第二項警佐一階以上應經警官學校或訓練合格所需學識相似職務之任用
    資格一節；查警察人員管理條例第四條規定：「警察官、職分立，官受保障，職
    得調任，非依法不得免官或免職。」及第五條規定：「警察官等為警監、警正、
    警佐。各分一、二、三、四階，均以第一階為最高階。」準此，警察官之職務，
    原即無職系之規範，至於上揭五十七年修正之「公務人員任用法」第二條雖規定
    ：「公務人員分為簡任、薦任、委任三等，．．．」，惟第三條係規範一般公務
    人員之學識品德等事宜，並無職組、職系之規定，迄七十五年四月二十一日公布
    之「公務人員任用法」第三條雖對職組、職系之意義加以規定，惟上開規定係適
    用於依官等及職等任用之公務人員，並非適用於警察官制人員，原告將兩種不同
    人事制度之規定混為一談，顯有違誤。
(四)、又原告舉侯廷芳、周妙道及黃結猛等人為例，指稱被告對其所為之銓敘審定有誤
    乙節，查侯員係於七十八年四月自台灣省警察學校畢業，並應七十八年特種考試
    警察人員考試丙等考試及格，原任職南縣警局警員職務，經被告核敘警佐三階三
    級本俸一五○元有案，該員嗣應八十三特種考試警察人員考試乙等考試及格，並
    於八十三年十二月九日向被告申請改敘時，被告以其雖經乙等考試及格，惟亦因
    未具警官學校畢業或訓練合格（當時職務仍為警員）而依警察人員管理條例第十
    一條及第二十三條規定，銓敘審定「警佐二階一級支警佐一階一級本俸二三○元
    」（與原告七十二年十一月間經乙等考試及格辦理俸級改敘之情形相同），歷至
    八十六年五月二十一日警察人員管理條例修正公布，第十一條有關警察官之任用
    資格，修正為：職務等階最高列警正三階以上，應經警察大學或警官學校畢業或
    訓練合格；職務等階最高列警正四階以下，應經警察大學、警官學校、警察專科
    學校或警察學校畢業或訓練合格，暨職務等階表配合調整時（按：有關警員職務
    之官階，八十六年五月二十三日以前，依地方警察機關之警察官職務等階表規定
    為「警佐四階至二階」，八十六年五月二十三日以後始調高為「警佐三階至一階
    」及「警正四階」二種官階），該員始經被告核敘為「警佐一階一級年功俸二七
    五元」，並自八十六年五月二十三日生效，同年十二月二日現職改派警正四階官
    等迄今；換言之，侯員因僅具乙等考試及格資格而無警官學校畢業或訓練合格之
    資格，故在警察人員管理條例修法前，其所任警員職務之官階亦僅能銓敘審定為
    「警佐二階」；在警察人員管理條例修法後，侯員亦因限於上開資格條件而仍僅
    能任警員職務，但其官階則因職務等階之調高而經被告核敘為「警佐一階」，並
    非原告所稱「僅具乙等考試及格者，修法前後其官階皆為『警佐一階』」，足證
    原告所指並非正確。
(五)、另查黃結猛係五十七年一月自台灣省警察學校畢業，應五十七年特種考試警察人
    員考試丙等考試及格，嗣應六十二年特種考試警察人員考試乙等考試及格，於六
    十二年十二月申請改敘，經核敘委任一級二三○元，歷至六十五年，因警察人員
    管理條例公布施行，警察官等乃由原「簡任、薦任、委任」之官制改為「警監、
    警正、警佐」之官制，當時黃員乃依六十五年訂定之「現任警察官改任作業要點
    」及警察官換敘表規定，換敘為「警佐一階一級支年功俸二六○元」。至於黃員
    之薪級所以有如上之換敘審定，則係因六十五年警察人員管理條例公布施行前，
    其已經銓敘審定為「委任一級」有案，依當時之改任換敘作業規定，作如上之換
    敘，乃基於警察人員人事制度變革，對現職人員權益維護所為之權宜措施；惟因
    其未具警官學校畢業或訓練資格，故其改任換敘後，其所任職務仍僅是警佐二階
    以下之警員、隊員或巡佐等職務，迄八十年經中央警官學校警佐班第九期受訓結
    業後，始改派巡官職務，並經被告銓敘審定警佐一階一級年功俸四五元，其情形
    與原告於七十七年六月經中央警官學校畢業；同年七月調任巡官職務，經核敘警
    佐一階一級年功俸二七五元之情況相同。至原告所提警員周妙道因特殊功績晉階
    辦理陞職及引述警察人員服制條例之相關規定，推斷被告在銓審作業上有誤一節
    ，查警察特殊功績之獎勵暨警察人員服制條例之相關規定，與本案之任官及考績
    事宜無涉，併予敘明。
(六)、末按原告一再引述警察人員服制條例之相關規定推論被告對其任官之銓敘審定有
    誤一節，因該服制條例並非被告銓敘審定警察官任官之法令依據，與此案無關，
    諒屬誤解；且原告同一主張，亦曾不服被告對其八十七年、八十八年及八十九年
    考績所為之銓敘審定，向鈞院提出行政訴訟，其中除八十九年考績尚在審理中外
    ，有關八十七年及八十八年考績部分業經鈞院以九十一年九月三十日九十年度訴
    字第五七三八號判決駁回在案。綜上所述，被告依有效之法律規定所為之行政處
    分，應無違誤，原告所述各項理由亦不成立，原告所訴應無理由。
    理  由
甲、程序方面：
一、本件雖經原告訴訟代理人到庭辯論，其訴之聲明不明暸完足，經審判長闡明，訴
    訟代理人仍堅持如該期日狀載，玆以言詞辯論期日所提之狀為原告訴之聲明。但
    本件原告訴之聲明第二項雖有「確認」之文字，惟依其內容係請求「八十六年考
    績結果晉一級月支俸更正為四五○元，九十年年終考績結果依法晉年功俸一級，
    月支俸四七五元應更正為五○○元，並依法補發其差額。」係請求被告為行政處
    分或給付之事實行為，是原告之訴訟應係課予義務訴訟及一般給付訴訟，又原告
    就本件起訴事項亦經行政訴訟之前置程序，則本件逕更正為課予義務訴訟及一般
    給付訴訟對原告之程序並無影響，所以原告訴之聲明第二項「確認」二字，應係
    贅語，先此敘明。
二、經查，原告曾以其應七十二年特種考試警察人員考試乙等考試行政警察人員考試
    及格，於七十二年十一月核敘警佐二階一級支警佐一階一級二三０元，自七十三
    年至八十二年即任警佐一階滿十年，故自八十二年起至八十六年之歷年考績均應
    依上開條例第三十三條有關考績規定辦理，惟銓敘部並未依該規定審定其上開年
    度考績，於法不合云云之同一主張，於另案不服銓敘部審定其八十七、八十八年
    年終考績結果所提起之再復審書中提及，該案並經保訓會九十年八月十四日九０
    公審決字第０一０三號再復審決定書決定：「再復審駁回。」在案。嗣經向本院
    提起行政訴訟，亦經本院以九十年度訴字第五七三八號判決「原告之訴駁回。」
    在案，原告不服向最高行政法院提起上訴尚未確定，有上開判決、復審決定、再
    復審決定書及查詢單在卷可稽。另原告八十九年度考績部分，亦經本院九十一年
    度訴字第一四七五號判決「原告之訴駁回」，原告未上訴確定在案，亦有該判決
    及查詢表可稽，是以上開八十六年迄八十九年考績部分，顯係就已起訴之案件，
    於訴訟繫屬中更行起訴及訴訟標的為確定判決所及之不合法（行政訴訟法第一百
    零七條第一項第七、九款），應予駁回。所以本件原告關於「其應七十二年警察
    人員乙等考試及格，於七十二年十一月核敘警佐二階一級支警佐一階一級二三０
    元，自七十三年至八十二年即任警佐一階滿十年，故自八十二年起至八十六年之
    歷年考績均應依上開條例第三十三條有關考績規定辦理，惟銓敘部並未依該規定
    審定其上開年度考績，於法不合」及「請求八十六至八十九年之考績更正」云云
    之主張，本件訴訟無從審究，附此敘明。
三、縱設若原告未起訴，自八十二年起至八十九年因考績結果所應給予之俸級晉敘核
    定，係被告就各該年度所為審定之行政處分，各該年度核定之行政處分所形成之
    公法律關係，係本院審理本件為後續之本件九十年度核定之行政處分時，認定其
    俸給晉敘薪點之基礎，則原處分機關基於行政自我拘束原則，在為本件九十年考
    績結果之晉級核定，應以八十九年以前各年度考績結果之晉級俸級薪點為基礎。
    另就行政法院而言，本件就八十九年以前關於原告考績結果之晉級行政處分，亦
    應因上開行政處分之存續力（不必有形式不可撤銷性為前提，與判決既判力不同
    若已逾行政爭之法定期間，更具有形式確定力）而承認其拘束之效力，不應為相
    反之認定，此乃基於法治國的權力分立原則所應作此解釋，蓋行政機關亦為國家
    機關之一，其所為行政處分所形成之法律關係，應受其他國家機關（包括非審理
    該行政處分違法性之法院）之尊重，此即為學理上之行政處分要件效力（若以該
    行政處分為標的之行政訴訟判決確定，更有判決之既判力）。不應再就八十九年
    以前考績核定為實體之審查，
四、是本件所應審酌者，僅為被告依八十九年因考績結果所應給予之俸級晉敘核定，
    而為本件九十年度因考績結果所應給予之俸級晉敘及考績獎金核定是否合法？
乙、實體方面：
一、按警察人員管理條例第三十二條規定：「警察人員之考績，除依本條例規定者外
    ，適用公務人員考績法之規定。」同條例第三十三條規定：：「警察人員任本官
    階職務滿十年未能晉階或升官等任用，而已晉至本官階職務最高俸級者，其考績
    列甲等、乙等之獎勵，依左列之規定：一、甲等：晉年功俸一級，給與一個半月
    俸給總額之一次獎金；已晉至年功俸最高俸額者，給與二個月俸給總額之一次獎
    金。乙等：晉年功俸一級，給與一個月俸給總額之一次獎金；已晉至年功俸最高
    額者，給與一個半月俸給總額之一次獎金。」次查九十年六月二十日修正前之公
    務人員考績法第七條第一項規定：「年終考績獎懲依左列規定：一、甲等：晉本
    俸一級，並給與一個月俸給總額之一次獎金；已達所敘職等本俸最高俸級或已敘
    年功俸級者，晉年功俸一級，並給與一個月俸給總額之一次獎金；已敘年功俸最
    高俸級者，給與二個月俸給總額之一次獎金。二、乙等：晉本俸一級，並給與半
    個月俸給總額之一次獎金；已達所敘職等本俸最高俸級者，給與一個月俸給總額
    之一次獎金；次年仍考列乙等者，改晉年功俸一級，並給與半個月俸給總額之一
    次獎金。其餘類推。已晉至年功俸最高俸級者，給與一個半月俸給總額之一次獎
    金……。」
二、原告甲○○現職為南縣警局安檢課課員，係臺灣省警察學校警員班畢業，七十二
    年參加七十二年警察人員乙等考試及格，同年十一月任南市警局警員，經前臺灣
    省銓審會審定合格實授，核敘警佐二階一級支警佐一階一級本俸二三○元，七十
    七年六月原告自中央警官學校二年制專科畢業，於同年七月調任南縣警局巡官，
    復經前臺灣省銓審會審定合格實授，核敘警佐一階一級年功俸二七五元，八十年
    九月六日調任南縣警局課員，八十六年十二月二日原職改派警正官等，經被告銓
    敘部審定合格實授，核敘警正四階一級年功俸四一○元。其九十年年終考績，經
    內政部警政署九十一年四月九日警署人字第○九一○○五四六七○號函核定，被
    告九十一年四月十五日部地二字第○九一五一三○○四八號函審定後，南縣警局
    以同年五月七日南縣警人字第○九一○○三五○九五號考績通知書核布其考列乙
    等，並依法晉年功俸一級月支俸四七五元並給與半個月俸給總額之一次獎金，依
    前開法規意旨，並無違誤。
丙、從而，被告依首揭規定，為上開之審定，並無不合。一再復審決定遞予駁回，亦
    無違誤，均應予維持。本件原告之訴為無理由，應予駁回。
據上論結，本件原告之訴為無理由，爰依行政訴訟法第九十八條第三項前段，判決如
主文。
中      華      民      國    九十二    年      十      月    三十一    日
                                臺 北 高 等 行 政 法 院  第 五 庭
                                            審 判 長 法  官  張瓊文
                                                     法  官  帥嘉寶
                                                     法  官  劉介中
右為正本係照原本作成。
如不服本判決，應於送達後二十日內，向本院提出上訴狀並表明上訴理由，如於本判
決宣示後送達前提起上訴者，應於判決送達後二十日內補提上訴理由書（須按他造人
數附繕本）。
中      華      民      國    九十二    年      十      月    三十一    日
                                                     書記官  黃明和


司法院資訊處製作；財團法人民間司法改革基金會備份。
